【裁判字號】    89,易,986
【裁判日期】    890613
【裁判案由】    違反商標法
【裁判全文】
臺灣臺北地方法院刑事判決                          八十九年度易字第九八六號
    公  訴  人  臺灣臺北地方法院檢察署檢察官
    被      告  甲○○
右列被告因違反商標法案件，經檢察官聲請簡易判決處刑（八十八年度偵字第一０八
七三號），惟本院臺北簡易庭認為不宜以簡易判決處刑，移送適用通常程序審判，本
院判決如左：
    主  文
甲○○共同連續明知為意圖欺騙他人，於同一商品，使用近似於他人註冊商標之圖樣
之商品而販賣，處有期徒月，如易科罰金，以佰元折算壹日；緩刑貳年。
扣案仿冒如附圖所示「HELLO KITTY」商標之衣服貳佰拾柒件均沒收。
    事  實
一、甲○○係臺北市○○路一一九巷十八號東明服裝行、同巷十七弄十號喬登服裝行
    之採購人員，明知附圖所示商標（下稱「HELLO  KITTY」商標），業據日商．三
    麗鷗股份有限公司（下稱三麗鷗公司）向經濟部中央標準局（現改制為智慧財產
    局）申請核准註冊，取得第00000000、00000000號商標專用權
    ，專用於衣服、內衣、雨衣、圍兜、布尿片、浴袍、泳衣、帽子、拖鞋、涼鞋、
    服飾用皮帶、服飾用手套、禦寒用手套、領帶、圍巾、領巾、襪子、褲襪、睡衣
    、大領巾、禦寒用耳罩、保溫肚兜、頭巾、吊褲帶、浴衣、滑雪靴等商品，現仍
    在專用期間，竟與東明服裝行、喬登服裝行負責人林榮元（因違反商標法案件，
    業經本院以八十八年度易字第三０八六號判處有期徒刑三月）基於意圖販賣之概
    括犯意聯絡，明知香港興利時裝批發有限公司販賣者為意圖欺騙他人，於同一商
    品，使用近似於三麗鷗公司上開註冊商標圖樣之商品，猶由甲○○於民國八十七
    年十一月初前往香港，以港幣二十五元至三十元不等之價格，向興利時裝批發有
    限公司購買其上有仿冒「HELLO  KITTY」商標之衣服約三百餘件，並委由不知情
    之超捷國際聯運公司於八十七年十一月二十七日、八十八年一月十三日、同月十
    五日分三批輸入後，陳列於東明服裝行及喬登服裝行加價求售，連續販賣予不特
    定顧客，賺取差價牟利。迄八十八年二月十二日，為法務部調查局臺北市調查處
    調查員在上開二址查獲，並於東明服裝行扣得仿冒「HELLO  KITTY」商標之衣服
    一百四十九件，於喬登服裝行扣得仿冒「HELLO KITTY」商標之衣服八十八件。
二、案經法務部調查局臺北市調查處報請臺灣臺北地方法院檢察署檢察官偵查起訴。
    理  由
一、右揭事實，業據被告甲○○於警訊及偵審中坦認不諱，核與另案被告林榮元於本
    院八十八年度易字第三０八六號違反商標法案件中供證之情節相符；被告僅以新
    臺幣一百八十元至二百八十元不等之價格販售扣案衣物，與真品價格相差懸殊，
    且扣案衣物均無告訴人之真品吊版標示、防仿冒標籤、商品條碼，顯見確為仿品
    無訛。此外，復有仿冒「HELLO KITTY」商標之衣服二百三十七件扣案及「HELLO
    KITTY」商標註冊證二份、超捷國際聯運公司托運貨品通知書三紙、興利時裝批
    發有限公司發票五張、估價單一紙、東明服裝行及喬登服裝行現場照片十四幀附
    卷足資佐證。本案事證明確，被告犯行至堪認定，應依法論科。
二、被告意圖販賣而自香港輸入使用近似於他人註冊商標圖樣之商品，並進而陳列販
    賣，核其所為，係犯商標法第六十三條輸入仿冒商標商品罪、販賣仿冒商標商品
    罪。其陳列仿冒商標商品行為為販賣仿冒商標商品行為所吸收，不另論罰。被告
    向香港興利時裝批發有限公司訂購三百餘件仿冒「HELLO  KITTY」商標之衣服，
    委由超捷國際聯運公司分三批輸入，係基於同一輸入仿冒商標商品犯意下之接續
    行為，僅侵害一法益，論以一罪。被告與另案被告林榮元具有犯意聯絡及行為分
    擔，為共同正犯。又其利用不知情之超捷國際聯運公司輸入仿冒「HELLO  KITTY
    」商標之衣服，係間接正犯。被告先後多次販賣仿冒商標商品犯行，時間緊接，
    方法相同，觸犯構成要件相同之罪名，顯係基於概括犯意反覆為之，為連續犯，
    應依刑法第五十六條規定，以一罪論，並加重其刑。其輸入仿冒商標商品之目的
    在於加價陳列販賣牟利，所犯輸入仿冒商標商品罪、販賣仿冒商標商品罪間，有
    方法結果之牽連關係，為牽連犯，應從較重之販賣仿冒商標商品罪處斷。被告係
    以每件港幣二十五元至三十元不等之價格購入仿冒「HELLO  KITTY」商標之衣服
    約三百餘件，委由超捷國際聯運公司於八十七年十一月二十七日、八十八年一月
    十三日、同月十五日分三批輸入後，再以新臺幣一百八十元至二百八十元不等之
    價格賣出，又於東明服裝行扣得之仿冒「HELLO  KITTY」商標衣物係一百四十九
    件，業據被告供明在卷，且有超捷國際聯運公司托運貨品通知書三紙、估價單一
    張、法務部調查局臺北市調查處搜索及扣押筆錄、責付保管書各一份可佐；公訴
    意旨認被告以每件港幣二十五元至四十三元不等之價格販入六百四十二件仿冒「
    HELLO KITTY」商標商品，分二次輸入後，再以新臺幣一百九十元至二百元不等
    之價格出售，且於東明服裝行扣得一百四十五件仿冒商品，均有未合，併此敘明
    。爰審酌被告貪圖小利，販賣仿冒商品影響真正商標權所表彰之品質及商譽，造
    成商標專用權人之損失，並妨礙社會交易秩序，且所為損害我國國際名譽，惟其
    犯後坦承犯行，態度良好，尚知悔悟，已與告訴人達成民事和解，賠償告訴人損
    失，暨其生活狀況、品行、智識程度及犯罪之動機、目的、手段等一切情狀，量
    處如主文所示之刑，並諭知易科罰金之折算標準。末查被告未曾受有期徒刑以上
    刑之宣告，有臺灣高等法院檢察署刑案紀錄簡覆表在卷可按，因一時失慮，致誤
    觸法網，犯後深表悔悟，態度良好，本院認其經此次起訴審判之教訓後，當能知
    所警惕，而無再犯之虞，因認對被告所處之刑以暫不執行為適當，爰併予宣告緩
    刑二年，希勵自新。扣案仿冒「HELLO  KITTY」商標之衣服二百三十七件（其中
    七件由臺灣臺北地方法院檢察署贓物庫收存，另二百三十件現由臺灣國際專利法
    律事務所保管），為被告販賣之仿冒商標商品，均應依商標法第六十四條之規定
    ，宣告沒收。
據上論斷，應依刑事訴訟法第四百五十二條、第二百九十九條第一項前段，商標法第
六十三條、第六十四條，刑法第十一條前段、第二十八條、第五十六條、第五十五條
、第四十一條、第七十四條第一款，罰金罰鍰提高標準條例第二條，判決如主文。
本案經檢察官戴文亮到庭執行職務
中      華      民      國    八十九    年      六      月    十三      日
                                    臺灣臺北地方法院智慧財產法庭
                                        法  官  吳  靜  怡
右正本證明與原本無異。
如不服本判決，應於判決送達後十日內，向本院提出上訴狀。
                                        書記官  李  春  松
中      華      民      國    八十九    年      六      月    十六      日


司法院資訊處製作；財團法人民間司法改革基金會備份。
